【裁判字號】    99,交簡上,199
【裁判日期】    991014
【裁判案由】    公共危險
【裁判全文】
臺灣桃園地方法院刑事判決           99年度交簡上字第199號
上  訴  人
即  被  告  甲○○
上列上訴人即被告因公共危險案件，不服本院簡易庭民國99年6
月29日99年度壢交簡字第1467號第一審刑事簡易判決（聲請簡易
判決處刑案號：99年度偵字第11429 號），提起上訴，本院管轄
之第二審合議庭判決如下：
    主  文
上訴駁回。
    事  實
一、本件經本院審理結果，認原審以被告甲○○犯刑法第185 條
    之3 服用酒類不能安全駕駛動力交通工具而駕駛罪，判處有
    期徒刑6 月，如易科罰金，以新臺幣（下同）1 千元折算1
    日，經核其認事用法及量刑均無不當，應予維持，除被告所
    騎乘之車牌號碼DVN-232 號為輕型機車應予更正外，其餘均
    引用第一審刑事簡易判決書記載之事實及理由（如附件）。
二、上訴人上訴意旨略以：被告騎機車不過騎500 公尺，且時速
    約20公里，因輪胎老舊以致騎車時有些顛簸晃動，實不具任
    何危險性，被告雖有多次酒駕前科，但絕非有酒駕惡習，前
    次酒駕距今也有一年多，可見被告非故意駕車觸法，請審酌
    減輕其刑云云。
三、按法官於有罪判決如何量處罪刑，為實體法賦予審理法官裁
    量之刑罰權事項，法官行使此項裁量權，自得依據個案情節
    ，參酌刑法第57條所定各款犯罪情狀之規定，於法定刑度內
    量處被告罪刑；除有逾越該罪法定刑或法定要件，或未能符
    合法規範體系及目的，或未遵守一般經驗及論理法則，或顯
    然逾越裁量，或濫用裁量等違法情事之外，自不得任意指摘
    其量刑違法，最高法院分別著有80年臺非字第473 號、75年
    臺上字第7033號、72年臺上字第6696號、72年臺上字第3647
    號判例可資參照。準此，法官量刑，如非有上揭明顯違法之
    情事，自不得擅加指摘其違法或不當。
四、經查，被告分別於民國91年間、95年間、97年間，4 度因酒
    後不能安全駕駛動力交通工具而駕駛之行為，分別經本院判
    刑確定，該4 次之呼氣酒精濃度分別為每公升0.99、1.0 、
    0.71及0.62毫克等節，除經本院調閱各該起訴書、判決核後
    無誤外，並有臺灣高等法院被告前案紀錄表1 份附卷可稽，
    而酒後勿駕車一節，業經政府三申五令，不斷的宣導，媒體
    亦就酒後駕車肇事致被害人家破人亡之相關事件多所報導。
    鉅被告未記取教訓，竟第5 度於呼氣酒精濃度高達每公升1.
    08毫克，人體已出現精神錯亂、平衡感受損、言詞不清、定
    向力障礙暨感覺障礙等之症狀，即酒後不能安全駕駛動力交
    通工具之情形下再度駕車行駛於市區道路上，對於其他用路
    人及自己之身體、生命造成潛在重大威脅，被告辯稱其僅騎
    乘500 公尺、車輛老舊所以顛簸、實際上不具任何危險云云
    ，顯然毫無犯罪意識感，被告漠視他人生命、財產權之行為
    ，莫此為甚，若不予以適當之處罰，顯難以糾正其淡薄之法
    律觀念，是以原審參酌其前科紀錄、犯罪動機、手段等一切
    情狀，量處被告有期徒刑6 月，並諭知如易科罰金以新臺幣
    1,000 元折算1 日。經核其認事用法並無違誤，量刑亦屬妥
    適，應予維持。被告上訴猶執陳詞空言否認犯罪，並無理由
    ，而應予駁回。被告經合法傳喚，無正當理由不到庭，爰不
    待其陳述逕行判決。
據上論斷，應依刑事訴訟法第455 條之1 第1 項、第3 項、第36
8 條、第371條、第373條，判決如主文。
本案經檢察官馮美珊到庭執行職務。
中    華    民    國    99    年    10    月    14    日
               刑事第三庭  審判長法  官    謝順輝
                                 法  官    曾雨明
                                 法  官    楊麗文
以上正本證明與原本無異。
本件不得上訴。
                                 書記官    柯凱騰
中    華    民    國    99    年    10    月    14    日
附件：
臺灣桃園地方法院刑事簡易判決      99年度壢交簡字第1467號
聲  請  人  臺灣桃園地方法院檢察署檢察官
被      告  甲○○  男  50歲（民國○○年○月○○日生）
                    身分證統一編號：Ｚ000000000號
                    住臺北縣新店市○○路○段47巷1號2樓之
                      1
                    居桃園縣楊梅鎮○○路○段924巷80號1樓
上列被告因公共危險案件，經檢察官聲請以簡易判決處刑（99年
度偵字第11429 號），本院判決如下：
    主      文
甲○○服用酒類，不能安全駕駛動力交通工具而駕駛，累犯，處
有期徒刑陸月，如易科罰金，以新臺幣壹仟元折算壹日。
    事實及理由
一、本件犯罪事實及證據，併所犯法條，均引用臺灣桃園地方法
    院檢察署檢察官聲請簡易判決處刑書之記載（如附件），並
    補充：核被告甲○○所為，係犯刑法第185 條之3 之公共危
    險罪。又被告有如附件犯罪事實欄所示之犯罪前科與執行情
    形，此有臺灣高等法院被告前案紀錄表存卷可按，其於5 年
    以內故意再犯本件有期徒刑以上之罪，為累犯，應依刑法第
    47條第1 項之規定加重其刑。爰審酌被告前已有多次酒後駕
    車觸犯公共危險罪之前科，竟又再犯本件之同一罪名，且經
    警測試之酒精濃度高達每公升1.08毫克，足見被告絲毫不知
    悔改，視自己與其他用路人之生命、身體與財產安全如無物
    ，及本次酒後駕車所生之危害甚鉅、智識程度、聲請人求處
    有期徒刑6 月尚稱允當等一切情狀，量處如主文所示之刑，
    並諭知易科罰金之折算標準。
二、依刑事訴訟法第449 條第1 項前段、第3 項、第454 條第2
    項，刑法第185 條之3 、第47條第1 項、第41條第1 項前段
    ，刑法施行法第1 條之1 第1 項，逕以簡易判決處刑如主文
    。
三、如不服本判決，應於判決送達後10日內，向本院提出上訴狀
    （應附繕本），上訴於本院合議庭。
中    華    民    國    99    年    6     月    29    日
                  交通法庭    法  官  陳德池
以上正本證明與原本無異。
如不服本判決，應於判決送達後10日內向本院提出上訴狀（應附
繕本）。
                              書記官  謝雅茹
中    華    民    國    99    年    7     月    1     日
附錄論罪科刑法條全文：
刑法第185條之3：
服用毒品、麻醉藥品酒類或其他相類之物，不能安全駕駛動力交
通工具而駕駛者，處一年以下有期徒刑、拘役或十五萬元以下罰
金。
附件：
臺灣桃園地方法院檢察署檢察官聲請簡易判決處刑書
                                      99年度偵字第11429號
     被      告  甲○○  男  49歲（民國○○年○月○○日生）
                         籍設臺北縣新店市○○里○○路○段
                         47巷21號2樓之1
                         現居桃園縣楊梅鎮○○路○段924巷80
                         號1樓
                         國民身分證統一編號：Ｚ000000000號
 上列被告因公共危險案件，業經偵查終結，認為宜以簡易判決處
 刑，茲將犯罪事實及證據並所犯法條分敘如下：
             犯罪事實
 一、甲○○前因公共危險案件，於民國97年12月8日經臺灣板橋
     地方法院以97年度交簡字第5625號判處有期徒刑4月確定，
     後於98年5月22日執行完畢，詎其猶不知悔悟，自99年3月28
     日晚間11時許起至99年3月29日凌晨0時許止，在其位於桃園
     縣楊梅鎮○○路○段924巷80號1樓之住處附近某處飲用啤酒2
     瓶後，已達不能安全駕駛動力交通工具之程度，竟仍騎乘車
     牌號碼DVN—232號之重型機車行駛於道路之上，嗣於99年3
     月29日凌晨0時38分許，在桃園縣中壢市○○○路○段506號
     前為警攔檢，測得其呼氣所含酒精濃度測試值達每公升1.08
     毫克（1.08MG/L），始悉上情。
 二、案經桃園縣政府警察局中壢分局報告偵辦。
             證據並所犯法條
 一、上揭犯罪事實，業據被告甲○○於警詢中坦承不諱，復有酒
     精測試值紀錄表、刑法第185條之3案件觀察紀錄表、桃園縣
     政府警察局汽車駕駛人酒後駕車生理協調平衡檢測紀錄卡及
     桃園縣政府警察局舉發違反道路交通管理事件通知單附卷可
     稽。又按酒精對中樞神經系統具有麻醉作用，對人體之影響
     多與血液中所含酒精濃度成正比，依國外交通肇事統計結果
     ，駕駛人飲酒後呼氣所含酒精濃度達每公升0.55毫克時，其
     肇事率為一般正常人之10倍，認已達不能安全駕車之標準乙
     節，另為法務部88年5月18日法88檢字第001669號函說明甚
     詳，被告犯嫌堪以認定。
 二、核被告所為，係犯刑法第185條之3之公共危險罪嫌。被告有
     如犯罪事實所載之徒刑宣告及執行完畢紀錄，此有本署刑案
     資料查註紀錄表在卷可參，其於5年內故意再犯有期徒刑以
     上之本罪，為累犯，請依刑法第47條第1項之規定，加重其
     刑。末請審酌被告前有多次酒後駕車之犯行，顯有酒後駕車
     之慣常惡習，請從重量處被告有期徒刑6月，以資懲儆。
 三、依刑事訴訟法第451條第1項聲請逕以簡易判決處刑。
     此    致
 臺灣桃園地方法院
 中    華    民    國    99    年    4     月    26    日
                               檢  察  官  李  家  豪
 本件證明與原本無異
 中    華    民    國    99    年    5    月     15    日
                               書  記  官  鄭  琬  甄
 收受原本日期99年5月15日
 附記事項：
 本件係依刑事訴訟法簡易程序辦理，法院簡易庭得不傳喚被告、
 輔佐人、告訴人、告發人等出庭即以簡易判決處刑；被告、被害
 人、告訴人等對告訴乃論案件如已達成民事和解而要撤回告訴或
 對非告訴乃論案件認有受傳喚到庭陳述意見之必要時，請即另以
 書狀向簡易法庭陳述或請求傳訊。
 參考法條：
 中華民國刑法第185條之3
 服用毒品、麻醉藥品、酒類或其他相類之物，不能安全駕駛動力
 交通工具駕駛者，處一年以下有期徒刑、拘役或三萬元以下罰金
 。

司法院資訊處製作；財團法人民間司法改革基金會備份。
